ko: 가죽 유형: 악어 가죽(앨리게이터); 송아지 가죽; 소가죽; 악어 가죽(크로커다일); 양가죽; 도마뱀 가죽; 타조; 파이썬; 양피; 가오리 가죽; 인조; 알려지지 않은; 기타
nl: Leersoort: Alligatorleer; Kalfsleer; Koeienhuid; Krokodillenleer; Lamsvel; Hagedissenleer; Struisvogel; Python; Schapenvacht; Pijlstaartrog; Synthetisch; Onbekend; Andere
pt-PT: Tipo de couro: Jacaré; Pele de bezerro; Couro de vaca; Crocodilo; Pele de cordeiro; Lagarto; Avestruz; Python; Pele de carneiro; Raia; Sintético; Desconhecido; Outro
nb: Lærtype: Alligator; Kalveskinn; Kuskinn; Krokodille; Lammeskinn; Øgle; Struts; Python; Saueskinn; Rokke; Syntetisk; Ukjent; Annet
th: ประเภทหนัง: จระเข้; หนังลูกวัว; หนังวัว; ตะเข้; หนังแกะ; กิ้งก่า; เนื้อนกกระจอกเทศ; Python; Sheepskin; ปลากระเบน; สังเคราะห์; ไม่ทราบ; อื่นๆ
en: Leather type: Alligator; Calfskin; Cowhide; Crocodile; Lambskin; Lizard; Ostrich; Python; Sheepskin; Stingray; Synthetic; Unknown; Other
el: Τύπος δέρματος: Δέρμα αλιγάτορα; Δέρμα μοσχαριού; Δέρμα αγελάδας; Δέρμα κροκόδειλου; Δέρμα αρνιού; Δέρμα σαύρας; Στρουθοκάμηλος; Python; Από δέρμα προβάτου; Δέρμα σαλαχιού; Συνθετικό; Άγνωστο; Άλλο
ro-RO: Tip de piele: Piele de aligator; Piele de vițel; Piele de vacă; Piele de crocodil; Piele de miel; Piele de șopârlă; Struț; Python; Blană de oaie; Piele de calc; Sintetic; Necunoscut; Altele
hu: Bőrtípus: Krokodilbőr; Borjúbőr; Tehénbőr; Krokodilbőr; Báránybőr; Gyík; Strucc; Python; Birkabőr; Rája; Szintetikus; Ismeretlen; Egyéb
sk-SK: Typ kože: Aligátor; Teľacia koža; Hovädzia useň; Krokodíl; Jahňacia koža; Jašterica; Pštros; Python; Ovčia koža; Raja; Syntetika; Neznáme; Iné
bg-BG: Вид кожа: Алигатор; Телешка кожа; Кожа от крава; Крокодил; Агнешка кожа; Гущер; Щраус; Python; Овча кожа; Скат; Синтетична; Неизвестен; Други
fi: Nahkatyyppi: Alligaattori; Vasikannahka; Lehmännahka; Krokotiili; Lampaannahka; Lisko; Strutsi; Python; Lampaannahka; Rausku; Synteettinen; Tuntematon; Muu
sl-SI: Vrsta usnja: Aligatorska koža; Telečja koža; Kravja koža; Krokodilska koža; Jagnječja koža; Kuščarjeva koža; Noj; Python; Iz ovčje kože; Koža morskega psa–raže; Sintetika; Neznano; Drugo
sv: Lädertyp: Alligator; Kalvskinn; Nöthud; Krokodil; Lammskinn; Ödla; Struts; Python; Fårskinn; Stingrocka; Syntetisk; Okänd; Övrigt
ru: Тип кожи: Аллигатор; Телячья кожа; Коровья кожа; Крокодил; Овчина; Ящерица; Страус; Python; Из овчины; Скат; Синтетика; Неизвестно; Другой
it: Tipo di pelle: Alligatore; Pelle di vitello; Vacchetta; Coccodrillo; Pelle di agnello; Lucertola; Struzzo; Python; Pelle di pecora; Pastinaca; Sintetico; Sconosciuto; Altro
vi: Loại da: Cá sấu; Da bê; Da bò; Cá sấu; Da cừu; Thằn lằn; Đà điểu; Python; Da cừu; Cá đuối gai độc; Tổng hợp; Không rõ; Khác
zh-CN: 皮革类型: 短吻鳄皮; 小牛皮; 牛皮; 鳄鱼皮; 小羊皮; 蜥蜴皮; 鸵鸟皮; 蟒蛇皮; 绵羊皮; 魟鱼皮; 人造革; 未知; 其他
pl: Rodzaj skóry: Aligator; Skóra cielęca; Skóra bydlęca; Krokodyl; Skóra jagnięca; Jaszczurka; Struś; Python; Z owczej skóry; Płaszczka; Syntetyczne; Nieznana; Inne
fr: Type de cuir: Alligator; Veau; Vache; Crocodile; Cuir d'agneau; Lézard; Autruche; Python; Peau de mouton; Raie; Synthétique; Inconnu; Autre
ja: 革の種類: アリゲーター; カーフスキン; 牛革; クロコダイル; ラムスキン; トカゲ; ダチョウ; Python; シープスキン; スティングレイ; 合成品; 不明; その他
de: Lederart: Alligator; Kalbsleder; Rindsleder; Krokodil; Lambskin; Lizard; Strauß; Python; Schaffell; Stingray; Synthetisch; Unbekannt; Sonstiges
cs: Typ kůže: Aligátor; Teletina; Hovězí useň; Krokodýl; Jehněčí kůže; Ještěrka; Pštrosí maso; Python; Ovčí kůže; Rejnok; Syntetické; Stav neznámý; Jiné
lt-LT: Odos tipas: Aligatoriaus oda; Veršiuko oda; Karvės oda; Krokodilo oda; Ėriuko oda; Driežo oda; Strutiena; „Python“; Avikailio; Dygliauodegė raja; Sintetika; Nežinoma; Kita
es: Tipo de cuero: Cocodrilo; Piel de becerro; Piel de vaca; Cocodrilo; Piel de cordero; Lagarto; Avestruz; Python; Piel de carnero; Raya; Sintético; Desconocido; Otros
pt-BR: Tipo de couro: Jacaré; Pele de bezerro; Couro de vaca; Crocodilo; Pele de cordeiro; Lagarto; Carne de avestruz; Python; Pele de carneiro; Arraia; Sintético; Desconhecido; Outro
hr-HR: Vrsta kože: Aligator; Teleća koža; Kravlja koža; Krokodil; Janjeća koža; Gušter; Noj; Python; Od ovčje kože; Raža; Sintetika; Nepoznato; Ostalo
tr: Deri türü: Timsah; Dana derisi; İnek derisi; Timsah; Kuzu derisi; Kertenkele; Devekuşu; Python; Koyun postu; Vatoz; Sentetik; Bilinmeyen; Diğer
zh-TW: 皮革類型: 短吻鱷皮; 小牛皮; 牛皮; 鱷魚皮; 小羊皮; 蜥蜴皮; 鴕鳥; Python; 綿羊皮; 魟魚皮; 合成; 未知; 其他
da: Lædertype: Alligator; Kalveskind; Kohud; Krokodille; Lammeskind; Firben; Struds; Python; Fåreskind; Rokke; Syntetisk; Ukendt; Andet